臺灣屏東地方法院刑事判決
111年度交易字第72號
公  訴  人  臺灣屏東地方檢察署檢察官
被      告  蘇正雄





上列被告因公共危險案件，經檢察官提起公訴（110年度偵字第1
0873號），被告於準備程序期日就被訴事實為有罪之陳述，經合
議庭裁定由受命法官依簡式審判程序獨任審理，判決如下：
    主  文
蘇正雄犯不能安全駕駛動力交通工具罪，處有期徒刑捌月。
    事  實
一、蘇正雄於民國110年10月31日15、16時許（起訴書記載為12
    時30分許至同日17、18時許，應予特定如前），在其位於屏
    東縣○○市○○路○段000巷00號之住處內飲用酒類後，其吐氣所
    含酒精濃度已達每公升0.25毫克以上之程度，竟仍基於酒後
    駕駛動力交通工具之犯意，於同日18時5分許，騎乘車牌號
    碼000-000號普通重型機車上路。嗣於同日19時16分許，行
    經屏東縣屏東市和平路與公園西路口時，因未戴安全帽而為
    警攔查，並於同日19時26分許（起訴書誤載為22分許）對其
    實施吐氣酒精濃度測試，測得其吐氣所含酒精濃度達每公升
    0.51毫克，始悉上情。
二、案經屏東縣政府警察局屏東分局報告臺灣屏東地方檢察署檢
    察官偵查起訴。
    理  由
一、本案被告蘇正雄所犯係死刑、無期徒刑、最輕本刑為3年以
    上有期徒刑以外之罪，其於準備程序中就被訴事實為有罪之
    陳述，經法官告知簡式審判程序之旨，並聽取當事人之意見
    後，本院認為適宜進行簡式審判程序審理，合先敘明。
二、事實認定：
　　前揭事實，業據被告於警詢、檢察事務官詢問、偵訊及本院
    審理中均坦承不諱（警卷第3至4頁；偵卷第49至50、59至60
    頁；本院卷第156、158頁），並有警製調查報告、酒精濃度
    測試報告、屏東縣政府警察局舉發違反道路交通管理事件通
    知單等件在卷可稽（警卷第2、15至16頁），堪認被告上開
    任意性自白核與客觀事實相符，應可採信。本案事證明確，
    被告犯行堪以認定，自應依法論科。
三、論罪科刑：  
  ㈠行為後法律有變更者，適用行為時之法律。但行為後之法律
    有利於行為人者，適用最有利於行為人之法律，現行刑法第
    2條第1項定有明文。查被告行為後，刑法第185條之3第1項
    於111年1月28日修正公布，並於同年月30日施行，修正後法
    定刑由「處2年以下有期徒刑，得併科20萬元以下罰金」提
    高為「處3年以下有期徒刑，得併科30萬元以下罰金」。經
    比較後，應以修正前即被告行為時之規定較有利於被告，爰
    適用修正前刑法第185條之3第1項規定論處。
  ㈡核被告所為，係犯修正前刑法第185條之3第1項第1款之駕駛
    動力交通工具，吐氣所含酒精濃度達每公升0.25毫克以上之
    不能安全駕駛動力交通工具罪。
  ㈢按被告構成累犯之事實及應加重其刑之事項，均應由檢察官
    主張並具體指出證明之方法後，經法院踐行調查、辯論程序
    ，方得作為論以累犯及是否加重其刑之裁判基礎（最高法院
    110年度台上大字第5660號裁定參照）。經查，起訴意旨雖
    指出被告構成累犯之前案罪刑紀錄，且所犯前案與本案之犯
    罪類型均屬公共危險案件，顯見其刑罰反應力格外薄弱，自
    我控管能力欠缺，應依刑法第47條第1項規定加重其刑，惟
    僅以臺灣屏東地方檢察署刑案資料查註紀錄表為憑，尚難認
    已就前階段構成累犯之事實及後階段應予加重其刑之事項具
    體指出證明方法，基於法院中立審判之精神，及保障被告受
    公平審判之權利，本院自無從為補充性調查。惟被告之前科
    素行，仍得於刑法第57條第5款所定「犯罪行為人之品行」
    量刑事項予以審酌，以充分評價被告所應負擔之罪責。
  ㈣爰審酌被告：⒈前於105年至110年間（即5年內）有竊盜、妨
    害公務及公共危險案件經法院論罪科刑及執行完畢之紀錄，
    有臺灣高等法院被告前案紀錄表在卷可參。而本案已為被告
    第7次酒後駕車經查獲，是被告顯然未能從前揭案件判決、
    執行中記取教訓，且漠視、怠忽其他用路人生命身體安全，
    所為實屬不該；⒉本次酒駕幸未肇事致人死傷之犯罪情節；⒊
    始終坦承犯行之犯後態度；⒋國中畢業之智識程度；⒌入監前
    從事土水工，月收入約新臺幣4萬元；⒍未婚，無子女，入監
    前與表哥同住之家庭生活經濟狀況等一切情狀（本院卷第15
    8頁），量處如主文所示之刑，以資懲儆。
據上論斷，應依刑事訴訟法第273條之1第1項、第299條第1項前
段，判決如主文。
本案經檢察官陳建州提起公訴，檢察官葉幸眞到庭執行職務。
中　　華　　民　　國　　111 　年　　7 　　月　　29　　日
                  刑事第六庭  法  官  陳一誠
以上正本證明與原本無異。
如不服本判決應於收受判決後20日內向本院提出上訴書狀，並應
敘述具體理由；其未敘述上訴理由者，應於上訴期間屆滿後20日
內向本院補提理由書（均須按他造當事人之人數附繕本）「切勿
逕送上級法院」。
中　　華　　民　　國　　111 　年　　8 　　月　　1 　　日
　　　　　　　　　　　　　　　書記官　陳佳迪
附錄本判決論罪科刑法條全文：
【修正前刑法第185條之3第1項第1款】
駕駛動力交通工具而有下列情形之一者，處2年以下有期徒刑，
得併科20萬元以下罰金：
一、吐氣所含酒精濃度達每公升零點二五毫克或血液中酒精濃  
    度達百分之零點零五以上。